# 多缴纳增值税披露

提问人：zzppzzp 时间：2017-04-17 16:52:35
有个问题想请交大家～还请多多指教～
根据2016[22]号文，　“应交税费”科目下的“应交增值税”、“未交增值税”、“待抵扣进项税额”、“待认证进项税额”、“增值税留抵税额”等明细科目期末借方余额应根据情况，在资产负债表中的“其他流动资产” 或“其他非流动资产”项目列示。
那么假设期末企业应交税费-增值税为-4的余额，为多缴纳的增值税 4 万元，报表披露的时候是否可以如下所示：
其他流动资产
2016 年 2015 年 未交增值税 40000
非常感谢大家！

回答人：chenyiwei
明细项目名称应为“预交增值税”或者“多交增值税”。并注意确保该金额可向税务机关申请退还或者抵顶以后年度应纳税款。